【裁判字號】    99,交抗,902
【裁判日期】    990312
【裁判案由】    違反道路交通管理處罰條例
【裁判全文】
臺灣高等法院交通事件裁定             99年度交抗字第902號
抗  告  人
即受處分人  甲○○
上列抗告人即受處分人因違反道路交通管理處罰條例案件，不服
臺灣板橋地方法院，中華民國98年12月29日所為裁定（98年度交
聲字第4376號），提起抗告，本院裁定如下：
    主  文
抗告駁回。
    理  由
一、按汽車駕駛人，駕駛汽車經測試檢定有下列情形之一者，處
    新台幣一萬五千元以上六萬元以下罰鍰，並當場移置保管該
    汽車及吊扣其駕駛執照一年；因而肇事致人受傷者，並吊扣
    其駕駛執照二年；致人重傷或死亡者，吊銷其駕駛執照，並
    不得再考領：（１）酒精濃度超過規定標準。（２）吸食毒
    品、迷幻藥、麻醉藥品及其相類似之管制藥品。汽車駕駛人
    拒絕接受第一項測試之檢定者，處新台幣六萬元罰鍰，並當
    場移置保管該汽車及吊銷該駕駛執照；如肇事致人重傷或死
    亡者，吊銷該駕駛執照，並不得再考領，道路交通管理處罰
    條例第35條第1 項、第4 項分別定有明文。
二、原處分機關即交通部公路總局台北區監理所板橋監理站民國
    98年11月6 日所為之裁決處分（案號：板監裁字第裁41-CO0
    000000號）意旨略以：異議人甲○○於98年10月24日凌晨 0
    時36分許，騎駕車號ＬＬＪ－２２０號普通重型機車，行經
    台北縣板橋市○○路、新府路口時，因有「汽車駕駛人拒絕
    接受酒精濃度測試檢定」之違規，經警舉發，填具台北縣政
    府警察局98年10月24日北縣警交字第CO0000000 號舉發違反
    道路交通管理事件通知單，原處分機關於98年11月6 日依道
    路交通管理處罰條例第35條第4 項規定，裁處罰鍰新台幣六
    萬元，吊銷駕駛執照，異議人於98年11月27日聲明異議等情
    。
三、經查異議人於前開時、地，騎駕機車為警舉發之事實，為異
    議人所不否認，應堪信為真實。且查證人即舉發警員黃明輝
    於原法院98年12月22日調查時到庭結證稱：本案是伊舉發，
    當時在板橋市○○路○段、民權路口，我看到對向車道有輛
    重機車違規左轉，我發現後當場攔停，他不理我，往台北方
    向行駛，我騎車去追他，行至中山路、新府路口再次攔停他
    ，他才下車，我請他出示證件，聞到他身上有酒味，我同事
    現場有帶酒測器，他不太配合等語。審酌證人黃明輝為依法
    執行公務之警員，與異議人素不相識，當無甘冒偽證罪責誣
    指異議人之理，且清楚證述異議人車行方向、違規情狀。另
    證人依法舉發時，有全程錄音錄影，「警員黃明輝請異議人
    配合酒測，異議人說吹二、三次都吹不到，警員告知就像吹
    氣球一樣，請異議人吹酒測器，異議人以手撥開酒測器」等
    情，業據原法院當庭勘驗屬實（見原法院卷第24頁反面）。
    是異議人酒後騎駕機車，拒絕酒測，違規事證明確，洵堪認
    定。異議人主張伊沒有拒絕酒測云云，尚屬無據。
四、綜上所述，異議人騎駕機車，在台北縣板橋市○○路、新府
    路口時，確有「汽車駕駛人拒絕接受酒精濃度測試檢定」之
    違規，原處分機關據以裁罰，於法有據，異議人聲明異議為
    無理由。原法院基於以上相同之認定，駁回異議人之異議。
    經核並無違誤或不當。抗告意旨通篇不知所云，自無法推諉
    或否認本案交通違規之事實。從而，本件抗告為無理由，應
    予駁回。
五、據上論結，應依道路交通案件處理辦法第26條，刑事訴訟法
    第412 條，裁定如主文。
中    華    民    國    99    年    3     月    12    日
                  刑事第九庭審判長法  官  楊炳禎
                                  法  官  詹駿鴻
                                  法  官  周盈文
以上正本證明與原本無異。
不得再抗告。
                                  書記官  張郁琳
中    華    民    國    99    年    3     月    12    日

司法院資訊處製作；財團法人民間司法改革基金會備份。
